【裁判字號】    97,台上,3485
【裁判日期】    970724
【裁判案由】    違反毒品危害防制條例
【裁判全文】
最高法院刑事判決            九十七年度台上字第三四八五號
上  訴  人  甲○○
            乙○○
            丙○○
            丁○○
上列上訴人等因違反毒品危害防制條例案件，不服台灣高等法院
高雄分院中華民國九十四年六月二十一日第二審判決（九十四年
度上訴字第三０八號，起訴案號：台灣高雄地方法院檢察署九十
二年度偵字第一四九三一號），提起上訴，本院判決如下：
    主  文
上訴駁回。
    理  由
一、甲○○、丙○○、乙○○部分：
按刑事訴訟法第三百七十七條規定，上訴於第三審法院，非以判
決違背法令為理由，不得為之。是提起第三審上訴，應以原判決
違背法令為理由，係屬法定要件。如果上訴理由書狀並未依據卷
內訴訟資料，具體指摘原判決不適用何種法則或如何適用不當，
或所指摘原判決違法情事，顯與法律規定得為第三審上訴理由之
違法情形，不相適合時，均應認其上訴為違背法律上之程式，予
以駁回。本件原判決撤銷第一審關於上訴人甲○○、丙○○部分
科刑之判決，仍依想像競合犯關係，從一重論處彼等販賣第二級
毒品罪刑（均處有期徒刑）；及維持第一審論處上訴人乙○○連
續販賣第三級毒品罪刑之判決，駁回其在第二審之上訴。已詳敘
認定犯罪事實之依據及憑以認定之理由。並對上訴人等否認犯罪
之辯詞，如何不足採信；證人王慕薇於警詢、偵查及第一審之證
述，何者可採，何者不可採；丙○○於偵查中之自白，如何有證
據能力；均已依據卷內資料予以指駁及說明。從形式上觀察，原
判決並無任何違背法令之處。查刑事訴訟法並無證人於警詢時應
命具結之規定，乙○○上訴意旨謂王慕薇於警詢未命具結，該警
詢之證述無證據能力云云，尚非有據。又該證人之警詢筆錄，係
由警員蔡耀舜詢問、警員蔡英宏記錄，並於製作完成後，分別蓋
上職章（見警卷第二十二至二十六頁），亦無其所指何人製作不
明之情形。至甲○○、丙○○被訴販出第二級毒品ＭＤＭＡ及第
三級毒品Ｋ他命部分，原判決係認定除彼等自白外，無其他證據
證明，而不另為無罪之諭知，並非不採信彼等之自白，上訴意旨
謂原判決未採信該項自白，殊屬無稽。而原判決事實既認定甲○
○販入毒品尚未賣出即遭查獲，扣得ＭＤＭＡ五十三顆、Ｋ他命
八十四粒。自表示該扣案之毒品，為其販入之數目，其上訴意旨
謂原判決事實未認定販入毒品之數量，不無誤會。至證人翁偉哲
於第一審雖證述與丙○○共七、八個人合資，購買二十顆搖頭丸
（即ＭＤＭＡ）、二十五顆Ｋ他命云云。然又證述其拿走二顆Ｋ
他命，其餘毒品都交於丙○○分給其他人等語（見第一審卷第一
六八頁至一七五頁）。該證述如果屬實，丙○○豈有可能仍持有
毒品ＭＤＭＡ十五顆、Ｋ他命二十粒被當場查獲。其證述矛盾，
不足採信。原判決未予說明，於判決無影響，不得執為適法上訴
第三審之理由。上訴意旨置原判決之論敘於不顧，徒為事實上之
爭辯，並對原審採證認事之職權行使及於判決無影響之事項，任
意指摘，難謂已符合首揭法定上訴要件，彼等上訴違背法律上之
程式，均應予駁回。
二、丁○○部分：
按刑事訴訟法第三百七十六條所列各罪之案件，經第二審判決者
，不得上訴於第三審法院，為該法條所明定。上訴人丁○○幫助
施用第二級毒品部分，原審係依毒品危害防制條例第十條第二項
論處罪刑，核屬刑事訴訟法第三百七十六條第一款之案件。依首
開說明，既經第二審判決，自不得上訴於第三審法院，其猶提起
上訴，顯為法所不許，應予駁回。
據上論結，應依刑事訴訟法第三百九十五條前段，判決如主文。
中    華    民    國  九十七  年    七    月  二十四  日
                      最高法院刑事第十二庭
                          審判長法官  石  木  欽
                                法官  陳  世  淙
                                法官  洪  佳  濱
                                法官  林  俊  益
                                法官  郭  毓  洲
      本件正本證明與原本無異
                                      書  記  官
中    華    民    國  九十七  年    七    月  三十一  日
                                                      V


司法院資訊處製作；財團法人民間司法改革基金會備份。
